臺灣臺北地方法院刑事判決　　　　　　 96年度交易字第243號
公　訴　人　臺灣臺北地方法院檢察署檢察官
被　　　告　甲○○
上列被告因公共危險案件，經檢察官提起公訴（96年度偵字第
5591 號），本院判決如下：
    主  文
甲○○服用強力膠，不能安全駕駛動力交通工具而駕駛，累犯，
處新臺幣參萬元，如易服勞役，以新臺幣壹仟元折算壹日。扣案
之內裝吸用過強力膠之塑膠袋壹個沒收。
    事  實
一、甲○○前因違反麻醉藥品管制條例、懲治盜匪條例案件，經
    本院以81年度訴字第2002號分別判處有期徒刑7月、8年，定
    應執行有期徒刑8年確定，該案經執行，於86年2月20日假釋
    付保護管束，嗣被告因再犯案，前開假釋遭撤銷，應執行殘
    刑有期徒刑3年3月1日，執行殘刑部分於90年11月2日假釋付
    保護管束，並於91年5月13日縮短刑期期滿執行完畢。竟仍
    不知悔改，於96年2月10日中午某時，在臺北市○○區○○
    街115號住處樓梯間，吸用強力膠後，已達不能安全駕駛動
    力交通工具之程度，猶於吸用後後騎乘車牌號碼FLR-617號
    號重型機車車行駛於道路。於行經臺北市○○區○○路7段
    23號前，因暈眩、意識不清，注意力、操控力均不佳之情況
    下，而擦撞林榮聰停放於路邊之自用小客車。警方據報前往
    處理，發現裝有其吸用過強力膠之塑膠袋，而查悉上情。並
    扣得內裝已吸用過強力膠之塑膠袋1個。
二、案經臺北市政府警察局文山第一分局報告臺灣臺北地方法院
    檢察署檢察官偵查起訴。
    理  由
一、上揭犯罪事實，業據被告甲○○坦承不諱，核與證人林榮聰
    於警詢時之證詞相符（參偵字第5591號卷第8頁，證人林榮
    聰雖未於本院審理時到庭，但被告對於證人林榮聰於警詢時
    所為陳述之證據能力，於本院調查證據時，並不爭執，依刑
    事訴訟法第159條之5第2項規定得為證據，附此敘明）。又
    查，「甲苯」係屬苯類有機溶劑，且為強力膠之主要成份，
    一般食後，心理及生理會產生個人知覺、經驗改變，情緒極
    端變化，與現實脫節，甚至有精神與軀體分離之感，其性質
    屬於麻醉藥品之相類物。且查，被告為警查獲後，經警對其
    施作生理平衡檢測，被告在(1)直線步行10公尺後迴轉走回原
    地、(2)雙腳併攏，兩手貼緊大腿，將一腳向前抬高離地15公
    分，並停止不動30秒、(3)雙腳併，雙手向前平伸、閉眼，輪
    流使用左、右手的食指指尖觸碰鼻尖、(4)閉雙眼，30秒內朗
    誦阿拉伯數目由0000-0000、(5)用筆在兩個同心圓之間的零
    點5公分環狀帶內畫另一個圓等項目均未通過，亦有檢測表
    在卷可查（參同上偵卷第16頁）。參以被告吸用強力膠後，
    騎乘上開機車時，行經上述地點時，確曾擦撞停放於路旁之
    車輛，此亦有道路交通事故現場圖（參同上卷第26頁）附卷
    可考。足認被告吸用強力膠後，其判斷力、注意力及操控力
    等均有不佳。從而，本件被告公共危險之犯行，事證明確，
    洵堪認定，應依法論科。
二、核被告所為，係犯刑法第185條之3之服用強力膠不能安全駕
    駛動力交通工具而駕駛罪。被告前因違反麻醉藥品管制條例
    、懲治盜匪條例案件，經本院以81年度訴字第2002號分別判
    處有期徒刑7月、8年，定應執行有期徒刑8年確定，該案經
    執行，於86年2月20日假釋付保護管束，嗣被告因再犯案，
    前開假釋遭撤銷，應執行殘刑有期徒刑3年3月1日，執行殘
    刑部分於90年11月2日假釋付保護管束，並於91年5月13日縮
    短刑期期滿執行完畢，此有臺灣高等法院被告前案紀錄表在
    卷可稽，其於受有期徒刑之執行完畢，5年內再故意犯本件
    有期徒刑以上之罪，為累犯，應依法加重其刑。爰審酌被告
    吸用強力膠後駕車，不僅漠視自身安危，更枉顧公眾安全，
    欠缺尊重其他用路人生命、財產安全之觀念，以及其犯後猶
    飾卸責之態度等一切情狀，量處如主文所示之刑，並諭知易
    服勞役之折算標準。扣案之內裝吸用過強力膠之塑膠袋1個
    ，係被告所有，供犯本罪所用之物，爰併依刑法第38條第1
    項第2款宣告沒收。
據上論斷，應依刑事訴訟法第284條之1、第299條第1項前段，刑
法第185條之3、第47條第1項、第42條第3項前段、第38條第1項
第2款，刑法施行法第1之1條，判決如主文。
本案經檢察官陳焜昇到庭執行職務
中　　華　　民　　國　　96　　年　　6 　　月　　8 　　日
　　　　　　　　　刑事第四庭   法  官  李桂英
上正本證明與原本無異。
如不服本判決，應於判決送達後10日內，向本院提出上訴狀。
      　　　　　　　 　　　　　書記官　黃鈴容
中　　華　　民　　國　　96　　年　　6 　　月　　8 　　日
附錄法條
附本案論罪科刑依據之法條：
修正前刑法第185條之3:
中華民國刑法第185條之3
（重大違背義務致交通危險罪）
服用毒品、麻醉藥品、酒類或其他相類之物，不能安全駕駛動力
交通工具而駕駛者，處1年以下有期徒刑、拘役或3萬元以下罰金
。
